臺灣臺中地方法院刑事判決                          九十一年度易字第八三五號
    公  訴  人  台灣台中地方法院檢察署檢察官
    被      告  乙○○
右列被告因傷害案件，經檢察官提起公訴（九十年度偵字第一六０六五號），本院判
決如左：
    主  文
乙○○傷害人之身體，累犯，處拘役參拾日，如易科罰金，以參佰元折算壹日。
    事  實
一、乙○○曾因賭博及竊盜案件，經台灣高雄地方法院及台灣高等法院高雄分院各判
    處有期徒刑四月，定其應執行刑為有期徒刑六月，於民國八十七年一月三十一日
    執行完畢。仍不知悔改，復於九十年六月四日二十一時三十分許，因至台中市○○區○○路三八一號前，其舅舅丙○○開設之冷飲店，向受僱丙○○之店員甲○○索討西瓜，遭甲○○拒絕，而與甲○○發生口角，竟基於普通傷害之犯意，出
    手毆打甲○○左臉部一下，致甲○○受有左側外耳紅腫、耳鳴之傷害。
二、案經甲○○訴由台中市警察局第四分局報請台灣台中地方法院檢察署檢察官偵查
    起訴。
    理  由
一、訊據被告乙○○否認傷害犯行，辯稱當時伊舅舅丙○○要伊至台中市○○區○○
    路三八一號前之冷飲店自己弄西瓜吃，甲○○先罵伊，後來二人發生口角，伊未
    出手打甲○○云云。惟查右揭犯罪事實，業據告訴人甲○○於警訊、偵查及本院
    審理時堅指不移，並有顯示告訴人受傷情形之診斷證明書影本附卷可稽。參以證
    人即被告之舅舅丙○○於警訊時供稱伊到達時，雙方還在爭吵，看見乙○○作勢
    欲打甲○○，伊上前阻止將之拉開，另在本院審理時稱伊過去，見二人身上均有
    西瓜汁，且在爭吵，甲○○向伊說乙○○打他等語，而被告於偵查中亦供陳作勢
    要打甲○○等情，益徵告訴人之指訴非虛，被告所辯無非飾卸之詞，不足採信，
    其犯行已堪認定。
二、核被告所為，係犯刑法第二百七十七條第一項之傷害罪。被告曾因賭博及竊盜案
    件，經台灣高雄地方法院及台灣高等法院高雄分院各判處有期徒刑四月，定其應
    執行刑為有期徒刑六月，於八十七年一月三十一日執行完畢，有台灣台中地方法
    院檢察署刑案資料查註紀錄表足憑，五年以內再犯有期徒刑以上之本罪，為累犯
    ，應依法加重其刑。爰審酌被告已有違反麻醉藥品管理條例、賭博、竊盜、妨害
    兵役、違反動產擔保交易法等前科，仍不知悔改，復因細故出手毆打告訴人，事
    後迄未賠償告訴人損害，態度不佳及告訴人所受傷害非重等一切情狀，處以如主
    文所示之刑，並諭知易科罰金之折算標準。
據上論斷，應依刑事訴訟法第二百九十九條第一項前段，刑法第二百七十七條第一項
、第四十七條、第四十一條第一項前段，罰金罰鍰提高標準條例第一條前段、第二條
，判決如主文。
中      華      民      國      九十一      年    五    月    三十      日
                                        法  官  鍾堯航
右正本證明與原本無異。
如不服本判決，應於送達後十日內向本院提出上訴狀（須附繕本），上訴於台灣高等
法院台中分院。
                                        書記官
中      華      民      國      九十一      年    五    月    三十      日
附錄本案論罪科刑法條全文
刑法第二百七十七條第一項
傷害人之身體或健康者，處三年以下有期徒刑、拘役或一千元以下罰金。
